臺灣高雄地方法院刑事判決　　　　　　　96年度訴字第4384號
公　訴　人　臺灣高雄地方法院檢察署檢察官
被　　　告　乙○○
上列被告因毒品危害防制條例案件，經檢察官提起公訴（96年度
毒偵字第8000號），被告於準備程序中就被訴事實為有罪之陳述
，經本院告知簡式審判程序之旨，並聽取被告與公訴人之意見後
，本院裁定進行簡式審判程序，判決如下：
    主  文
乙○○施用第一級毒品，累犯，處有期徒刑捌月。扣案之第一級
毒品海洛因壹小包（檢驗後淨重零點零貳陸公克），沒收銷燬。
    事  實
一、乙○○前因施用毒品案件，經本院以94年度毒聲字第19號裁
    定送觀察、勒戒後，認有繼續施用毒品之傾向，再經本院以
    94年度毒聲字第661 號裁定令入戒治處所施以強制戒治，並
    於民國94年11月9 日無繼續戒治之必要釋放而移由臺灣屏東
    監獄接續執行徒刑，並經臺灣高雄地方法院檢察署檢察官於
    94年11月21日以94年度戒毒偵字第635 號為不起訴處分確定
    ；復因竊盜案件，經本院以94年度易字第330 號判處有期徒
    刑7 月，嗣經上訴，經台灣高等法院高雄分院以94年度上易
    字第471 號駁回上訴確定，於95年6 月4 日縮刑期滿徒刑執
    行完畢；再因施用毒品案件，經本院以96年度訴字第2354號
    判處有期徒刑6 月在案。詎猶不知戒絕毒癮，明知海洛因係
    毒品危害防制條例第2 條第2 項第1 款所明定之第一級毒品
    ，不得持有、施用，竟於強制戒治期滿執行完畢釋放後5 年
    內，復基於施用第一級毒品海洛因之犯意，於96年7 月2 日
    上午6 時許，在其高雄縣茄萣鄉○○村○○路○段228 巷13
    號住處，以將第一級毒品海洛因摻水加入注射針筒內注射之
    方式，施用第一級毒品海洛因1 次。嗣於96年7 月3 日15時
    許，在高雄縣茄萣鄉○○村○○路○ 段168 號前，因形跡可
    疑，經警盤查，自其身上扣得第一級毒品海洛因1 小包（檢
    驗前淨重0.045 公克、檢驗後淨重0.026 公克），並徵得其
    同意採集尿液送驗，結果呈現嗎啡陽性反應，始悉上情。
二、案經高雄縣政府警察局湖內分局報請臺灣高雄地方法院檢察
    署檢察官偵查起訴。
    理  由
一、按被告乙○○所為係犯死刑、無期徒刑、最輕本刑為3 年以
    上有期徒刑以外之罪，其於準備程序中就被訴事實為有罪之
    陳述，經受命法官告知簡式審判程序之旨，並聽取公訴人、
    被告之意見後，本院合議庭認為適宜由受命法官獨任進行簡
    式審判程序，依刑事訴訟法第273 條之1 第1 項規定，裁定
    由受命法官獨任進行審判程序，合先敘明。
二、上揭事實，業據被告於本院審理時供承不諱，且被告於96年
    7 月3 日15時許，為警查獲後，採集其尿液送檢驗之結果，
    呈嗎啡陽性反應，有台灣檢驗科技股份有限公司KＺ00000000
    0000號濫用藥物尿液檢驗報告、高雄縣政府警察局湖內分局
    煙毒、麻藥案件嫌犯代號與真實姓名對照表各1 紙附卷可稽
    。又扣案疑似海洛因粉末1 小包（檢驗前淨重0.045 公克、
    檢驗後淨重0.026 公克），經檢驗呈第一級毒品海洛因陽性
    反應，有高雄市立凱旋醫院高市凱醫驗字第4523號濫用藥物
    成品檢驗鑑定書1 紙在卷可稽。是被告之任意性自白核與事
    實相符，洵堪採為論罪科刑之依據。本案事證明確，被告上
    開施用毒品犯行，堪以認定。
三、按觀察、勒戒或強制戒治執行完畢釋放後，5 年內再犯毒品
    危害防制條例第10條施用毒品之罪者，應依法追訴，毒品危
    害防制條例第23條第2 項定有明文。本件被告因施用毒品案
    件，經本院以94年度毒聲字第19號裁定送觀察、勒戒後，認
    有繼續施用毒品之傾向，再經本院以94年度毒聲字第661 號
    裁定令入戒治處所施以強制戒治，並於94年11月9 日無繼續
    戒治之必要釋放而移由臺灣屏東監獄接續執行徒刑，並經臺
    灣高雄地方法院檢察署檢察官以94年度戒毒偵字第635 號為
    不起訴處分確定，此有臺灣高雄地方法院檢察署刑案資料查
    註紀錄表、全國施用毒品案件紀錄表及臺灣高等法院被告前
    案紀錄表各1 份在卷可參，是被告於強制戒治執行完畢釋放
    後，5 年內再犯本件施用毒品罪行，依前開法條之規定，應
    依法追訴，本院就被告
    本件施用毒品犯行，自得依法論罪科刑。
四、核被告所為，係犯毒品危害防制條例第10條第1 項之施用第
    一級毒品海洛因罪。其持有第一級毒品海洛因之低度行為，
    為施用第一級毒品海洛因之高度行為所吸收，不另論罪。再
    被告前因竊盜案件，經本院以94年度易字第330 號判處有期
    徒刑7 月，嗣經上訴，經台灣高等法院高雄分院以94年度上
    易字第471 號駁回上訴確定，於95年6 月4 日縮刑期滿徒刑
    執行完畢，有臺灣高雄地方法院檢察署刑案資料查註紀錄表
    、臺灣高等法院被告前案紀錄表各1 份在卷可憑，其於刑之
    執行完畢後，5 年內故意再犯本件有期徒刑以上之罪，為累
    犯，應依刑法第47條規定，加重其刑。本院爰審酌被告前經
    觀察、勒戒與強制戒治及處刑後，仍未能戒絕其毒癮而再次
    違犯施用毒品罪，量刑本不應從輕，惟念其犯後坦承犯行，
    態度良好，且施用毒品乃自戕一己之身體健康，並具有病患
    性人格之特質，行為本身對社會所造成之危害並非直接、鉅
    大，及其犯罪之動機、目的、手段等一切情狀，量處如主文
    所示之刑。
五、扣案疑似海洛因粉末1 小包，經檢驗含第一級毒品海洛因成
    分，已如前述，其包裝袋顯留有毒品之殘渣，而與其上殘留
    之毒品，衡情已難以分析剝離，亦無析離實益，當應整體視
    為毒品，不問屬於犯人與否，應依毒品危害防制條例第18條
    第1 項前段之規定宣告沒收銷燬之。
據上論斷，應依刑事訴訟法第273 條之1 第1 項、第299 條第1
項前段，毒品危害防制條例第10條第1 項、第18條第1 項，刑法
第11條、第47條第1 項，判決如主文。
本案經檢察官甲○○到庭執行職務。
中　　華　　民　　國　　96　　年　　11　　月  　30　　日
                  刑事第十三庭  法　官  郭宜芳
以上正本證明與原本無異。
如不服本判決，應於判決送達後10日內，向本院提出上訴狀。
中　　華　　民　　國　　96　　年　　12　　月　　3 　　日
                                書記官  何承育
附錄本判決論罪法條全文：
毒品危害防制條例第10條：
施用第一級毒品者，處6月以上5年以下有期徒刑。
施用第二級毒品者，處3年以下有期徒刑。
